最高法院民事裁定　　　　　　　九十六年度台抗字第七六二號
抗　告　人　旭順食品股份有限公司
　　　　　　　　　　樓
法定代理人　甲○○
訴訟代理人　謝曜焜律師
　　　　　　陳信瑩律師
上列抗告人因與唐群有限公司間請求確認委任關係不存在等事件
，對於中華民國九十六年六月十五日台灣高等法院更審裁定（九
十五年度上字第三二九號），提起抗告，本院裁定如下：
    主  文
抗告駁回。
抗告訴訟費用由抗告人負擔。
    理  由
按訴訟標的之價額，由法院核定。核定訴訟標的之價額，以起訴
時之交易價額為準；無交易價額者，以原告就訴訟標的所有之利
益為準。法院因核定訴訟標的之價額，得依職權調查證據。民事
訴訟法第七十七條之一定有明文。故於以有價證券之給付請求權
為訴訟標的時，其價額應先依有價證券之時價定之，如無交易價
額，或雙方就交易價額有所爭執致難逕援為認定訴訟標的價額之
依據時，法院固得先通知當事人陳報其價額供核定之參考，惟法
院仍應依職權為必要之調查，不得逕以當事人陳報之價額作為核
定訴訟標的價額之唯一依據，若法院仍無法認定交易價額，即應
以原告就訴訟標的所有之利益為準。原法院以：相對人起訴請求
抗告人返還如第一審判決附表一至五所示之股票（下稱系爭股票
），第一審准許其請求，抗告人就該部分提起第二審上訴，主張
系爭股票價值為每股新台幣（下同）一元，並提出抗告人公司資
產負債表、繳款書等件為憑。惟抗告人所主張之股票價值，是否
即為相對人起訴當時之真實價值，為兩造所爭執，經依職權命兩
造陳報結果，仍有未明，爰依職權調查兩造另案假處分事件結果
顯示，抗告人曾於該案中主張系爭股票價值至少有五千九百四十
六萬零六百十元，亦即每股至少有十元以上之價值，與本件相對
人主張系爭股票之價額相符，況台灣高等法院九十二年度抗字第
四三八五號裁定、最高法院九十三年度台抗字第六０二號裁定，
亦均以該價額為抗告人因系爭股票受假處分而可能遭受之損害。
是本件相對人起訴時，系爭股票雖無明確之交易時價，惟尚非不
得以每股價額十元為標準，計算原告就訴訟標的所有之利益。準
此，爰核定抗告人上訴第二審之利益應為五千九百四十六萬零六
百十元，並以此計算應徵第二審裁判費之標準，揆諸前揭說明，
並無不合。抗告論旨，指摘原裁定不當，聲明廢棄，非有理由。
據上論結，本件抗告為無理由。依民事訴訟法第四百九十五條之
一第一項、第四百四十九條第一項、第九十五條、第七十八條，
裁定如主文。
中　　華　　民　　國　九十六　年　　十　　月　二十五　日
                      最高法院民事第五庭
                          審判長法官  劉　延　村
                                法官  許　澍　林
                                法官  黃　秀　得
                                法官  李　寶　堂
                                法官  童　有　德
      本件正本證明與原本無異
                                      書  記  官
中　　華　　民　　國　九十六　年　 十一 　月　　五　　日
                                                Ａ
